臺灣高等法院刑事裁定
109年度抗字第1627號
抗  告  人  
即  受刑人  陳鈺樺



上列抗告人即受刑人因聲請撤銷緩刑案件，不服臺灣桃園地方法
院中華民國109年8月21日裁定（109年度撤緩字第168號），提起
抗告，本院裁定如下：
    主  文
抗告駁回。                                              
    理  由
一、原裁定意旨略以：本件抗告人即受刑人陳鈺樺（下稱抗告人
    ）經原審於民國109年6月15日以109年度撤緩字第168號裁定
    宣告撤銷，上開撤定於同年6月19日送達抗告人之住所即戶
    籍地「桃園市○○區○○街00巷0弄0號」，因未獲會晤本人而由
    其同居人即其父親陳鑫敏受領，有送達證書在卷可稽。是依
    刑事訴訟法第62條準用民事訴訟法第137條第1項規定，應自
    翌日即6月20日起算5日之抗告期間，再加計1日之在途期間
    ，及期間末日即6月25日為國定假日端午節，6月26日至28日
    分別為彈性放假及週休二日，本件抗告期間之末日為109年6
    月29日，然抗告人遲至109年7月16日始具狀提出抗告，是抗
    告人所提抗告顯已逾期，應予駁回等語。
二、抗告意旨略以：抗告人僅有國中畢業學歷，對法律毫無認知
    ，經父親工會中擔任法律諮詢律師告知，才知本件撤銷緩刑
    裁定之抗告期限已逾期而喪失抗告權，非有藐視律法之舉，
    請求能再次給予緩刑之機會云云。
三、按抗告期間，除有特別規定外，為5日，自送達裁定後起算
    ，刑事訴訟法第406 條前段定有明文。原審法院認為抗告不
    合法律上之程式或法律上不應准許，或其抗告權已經喪失者
    ，應以裁定駁回之；抗告法院認為抗告有第408條第1項前段
    之情形者，應以裁定駁回之，刑事訴訟法第408條第1項前段
    、第411條前段亦有明文。又送達於住、居所、事務所或營
    業所，不獲會晤應受送達人者，得將文書付與有辨別事 理
    能力之同居人或受僱人，民事訴訟法第137條第1項亦有 明
    定。上開送達之規定，依刑事訴訟法第62條規定於刑事訴 
    訟程序準用之。
四、經查，抗告人因檢察官聲請撤銷緩刑案件，經原審法院以10
    9年度撤緩字第168號裁定撤銷緩刑，上開裁定正本於109年6
    月19日送達抗告人之戶籍地即桃園市○○區○○街00巷0弄0號，
    因未獲會晤抗告人本人而由有辨別事理能力之同居人即抗告
    人之父陳鑫敏收受乙節，有原審裁定送達證書、個人戶籍資
    料附卷可憑（見原審卷第17、23頁），是依前揭規定及說明
    ，原裁定正本於109年6月19日已合法送達於抗告人，且本件
    抗告期間並無特別規定，應自送達之翌日即109年6月20日起
    算5日，再加計在途期間1日，則抗告期間計至109年6月25日
    ，因該日至28日為端午節、彈性休假及週休二日，順延至次
    一上班日即109年6月29日屆滿。惟抗告人遲至109年7月16日
    始向原審法院提出抗告，有其抗告狀上所蓋之原審法院收狀
    日期章戳附卷可稽（見原審卷第31頁），本件抗告人之抗告
    顯已逾越法定抗告期間而違背法律上之程式，其抗告顯非合
    法，且無從補正，應予駁回。原裁定因此駁回抗告人對於本
    件撤銷緩刑裁定所提之抗告，並無違誤。抗告人雖以其不知
    法律，請求再給予緩刑機會云云，惟依「先程序後實體」之
    法理，本件抗告程序既不合法，即無由審酌實體事項，其抗
    告為無理由，應予駁回。
五、據上論斷，依刑事訴訟法第411條前段，裁定如主文。 　　
中　　華　　民　　國　　109 　年　　10　　月　　21　　日
              　　刑事第十八庭  審判長法　官  何俏美
                                      法　官  黃紹紘
                                      法　官  陳海寧
以上正本證明與原本無異。
不得再抗告。
                                      書記官  謝文傑
中　　華　　民　　國　　109 　年　　10　　月　　21　　日